臺灣士林地方法院刑事判決
111年度易字第325號
公  訴  人  臺灣士林地方檢察署檢察官
被      告  洪進益


上列被告因竊盜案件，經檢察官提起公訴（110年度偵字第21423
號），被告於本院準備程序中就被訴事實為有罪之陳述，本院裁
定改依簡式審判程序審理，並判決如下：
    主  文
洪進益犯攜帶兇器、毀損門扇、侵入住宅竊盜罪，處有期徒刑捌
月；未扣案之犯罪所得現金新臺幣8,420元及綠色袋子、手機、
護目鏡、螺絲起子、工具各壹個均沒收，於全部或一部不能沒收
或不宜執行沒收時，追徵其價額。又犯侵入住宅竊盜罪，處有期
徒刑柒月。有期徒刑部分應執行有期徒刑壹年。
    犯罪事實
一、洪進益意圖為自己不法之所有，於民國110年7月23日凌晨1
    時30分許，毀損玻璃大門，侵入陳文昶所居住○○○市○里區○○
    路0段000巷0弄00號0樓住宅，復攜帶其所有菜刀凶器1支及
    該住宅室內掃把1支戳破陳文昶所在之臥室房門，將掃把、
    菜刀伸入房門，攻擊臥室內之陳文昶，並在客廳內竊取陳文
    昶所有之綠色袋子1個（內有現金新臺幣【下同】19,000元
    、手機、護目鏡、螺絲起子、工具各1個）得手後，隨即離
    去。嗣洪進益於同日上午6時30分許，至新北市淡水區之漁
    人碼頭，將上開菜刀、綠色袋子、手機、護目鏡、螺絲起子
    、工具丟棄停車場內（所涉普通傷害、恐嚇危害安全部份，
    另為檢察官不起訴處分確定）。又意圖為自己不法之所有，
    於110年7月24日上午5時40分，侵入上址住宅，竊取陳文昶
    所有之黑色袋子（內有棉被1條）得手。嗣陳文昶報警而查
    悉上情，並經洪進益同意為警扣得上開黑色袋子、棉被、用
    餘之現金10,580元。
二、案經陳文昶訴由新北市政府警察局蘆洲分局報告臺灣士林地
    方檢察署檢察官偵查起訴。
    理  由
一、被告洪進益所犯係死刑、無期徒刑或最輕本刑為3年以上有
    期徒刑以外之罪，亦非高等法院管轄之第一審案件，其於準
    備程序進行中，先就被訴事實為有罪之陳述，經本院告知簡
    式審判程序之旨，並聽取檢察官及被告之意見後，經裁定以
    簡式審判程序進行審理，是依刑事訴訟法第273條之2規定，
    本件之證據調查，不受同法第159條第1項、第161條之2、第
    161條之3、第163條之1及第164條至第170條規定之限制，合
    先敘明。
二、上揭犯罪事實，業據被告洪進益於警詢、檢察官偵查及於本
    院準備程序、審理中坦承不諱（參見偵卷第7頁至第9頁、第
    66頁至第68頁、本院卷第40頁、第44頁至第45頁），核與證
    人即告訴人陳文昶於警詢及檢察官偵查中指訴遭竊之情節大
    致相符（參見偵卷第10頁至第14頁、第42頁至第45頁），並
    有臺北市政府警察局蘆洲分局八里分駐所110年7月24日扣押
    筆錄、扣押物品目錄表（參見偵卷第18頁至第22頁）、告訴
    人立具之贓物認領保管單（參見偵卷第23頁）附卷可資佐證
    ，足徵被告上開任意性自白與事實相符，堪以採信。至被告
    事後於本院審理中又辯稱其有精神妄想症，以為有女子在呼
    救，犯案過後被警察強制就醫，有就醫證明及醫師診斷書云
    云，並提衛生福利部八里療養院醫療費用收據影本3紙為據
    （參見本院卷第51頁至第55頁），然依被告對於其何以侵入
    他人住宅竊取財物及花用現金部分無法自圓其說，且其所稱
    精神疾病係於本案發生後始就醫，實難為有利於被告之認定
    。綜上所述，本件事證明確，被告犯行洵堪認定，應依法論
    科。
三、論罪科刑
　㈠按刑法第321條第1項第2款所謂「門窗」應專指分隔住宅或建
    築物內外之出入口大門及窗戶，而所謂「其他安全設備」，
    指門窗、牆垣以外，依社會通常觀念足認為防盜之設備。又
    所謂「毀」係指毀損，「越」則係指踰越或超越，只要踰越
    或超越門窗、牆垣或其他安全設備之行為使該門窗、牆垣或
    其他安全設備喪失防閑作用，即該當於此規定之要件。另菜
    刀應屬對於人身有危險性之器具。核被告洪進益上開第1次
    所為，係犯刑法第321條第1項第1款、第2款、第3款之攜帶
    兇器、毀損門扇、侵入住宅竊盜罪。此部分起訴書漏引同條
    項第2款，尚有未洽。又被告上開第2次所為，係犯刑法第32
    1條第1項第1款之侵入住宅竊盜罪。被告上開2次所為，犯意
    個別，應分論併罰。
　㈡爰審酌被告前有竊盜前科，此有臺灣高等法院被告前案紀錄
    表在卷可憑，詎其仍不知警惕，不思依循正當途徑獲取所需
    ，冀望不勞而獲，而犯本案加重竊盜犯行，顯然欠缺尊重他
    人財產權之觀念，嚴重危害社會治安，並考量被告事後坦承
    竊盜犯行，兼衡其前科素行、本案犯罪動機、目的、手段、
    竊得之財物價值、告訴人所受之損害，迄未與告訴人達成和
    解或賠償其損失等情，暨被告為高職畢業，未婚，目前與家
    人同住，職業電子零件倉管，月收入約4 萬8千元等家庭生
    活經濟狀況等一切情狀，分別量處如主文所示之刑，並就其
    所犯罪質之相同性及時間之緊接性，定其應執行之刑。
四、沒收
　㈠供犯罪所用、犯罪預備之物或犯罪所生之物，屬於犯罪行為
    人者，得沒收之。犯罪所得，屬於犯罪行為人者，沒收之；
    於全部或一部不能沒收或不宜執行沒收時，追徵其價額；犯
    罪所得已實際合法發還被害人者，不予宣告沒收或追徵。刑
    法第38條第2項前段、第38條之1第1項前段、第3項、第5項
    分別定有明文。
　㈡本案被告第1次竊盜所用之菜刀1支為其所有，惟已丟棄在漁
    人碼頭停車場，業為被告於檢察官偵查及本院審理中陳稱明
    確（參見偵卷第68頁、本院卷第44頁至第45頁），應認已滅
    失，乃不予宣告沒收。又該次竊得之綠色袋子、現金19,000
    元、手機、護目鏡、螺絲起子、工具各1個，均為其犯罪所
    得，且均未扣案，其中現金10,580元已合法發還予被害人，
    有上開贓物認領保管單可憑，依刑法第38條之1 第5項規定
    ，自無庸宣告沒收或追徵，惟其他犯罪所得現金8,420元、
    手機、護目鏡、螺絲起子、工具各1個並未實際發還被害人
    ，應依刑法第38條之1第1項前段、第3項之規定宣告沒收，
    並於全部或一部不能沒收或不宜執行沒收時，追徵其價額。
    至被告第2次竊得之黑色袋子、棉被各1個已合法發還予告訴
    人，有上開贓物認領保管單可憑，依上所述，亦無庸宣告沒
    收或追徵。
據上論斷，應依刑事訴訟法第273條之1第1項、第299條第1項前
段，刑法第321條第1項第1款、第2款、第3款、第51條第5款、第
38條之1第1項前段、第3項，刑法施行法第1條之1第1項，判決如
主文。
本案經檢察官王啟旭提起公訴，檢察官林在培到庭執行職務。
中　　華　　民　　國　　111 　年　　7 　　月　　22　　日
                  刑事第六庭法  官  雷雯華
以上正本證明與原本無異。
如不服本判決應於收受送達後20日內向本院提出上訴書狀，並應
敘述具體理由。其未敘述上訴理由者，應於上訴期間屆滿後20日
內向本院補提理由書( 均須按他造當事人之人數附繕本) 「切勿
逕送上級法院」。因疫情而遲誤不變期間，得向法院聲請回復原
狀。
                            書記官  蔡宜君
中　　華　　民　　國　　111 　年　　7 　　月　　25　　日
附錄本案論罪科刑法條全文：
刑法第321條
犯前條第1項、第2項之罪而有下列情形之一者，處6月以上5年以
下有期徒刑，得併科50萬元以下罰金：
一、侵入住宅或有人居住之建築物、船艦或隱匿其內而犯之。
二、毀越門窗、牆垣或其他安全設備而犯之。
三、攜帶兇器而犯之。
四、結夥三人以上而犯之。
五、乘火災、水災或其他災害之際而犯之。
六、在車站、港埠、航空站或其他供水、陸、空公眾運輸之舟、
    車、航空機內而犯之。
前項之未遂犯罰之。